# 投资公司的现金流量

提问人：原来你就在这里 时间：2016-11-10 11:14:26
请问各位大神，投资公司为投资业务支付的款项，现金流量表入投资活动还是经营活动现金流出啊？

回答人：chenyiwei
可直接归属于某项投资、计入该项投资成本的，可以作为“支付的其他与投资活动有关的现金”；其他情况，不能资本化计入投资成本的相关支出，应作为“支付的其他与经营活动有关的现金”。